【裁判字號】    98,審簡,5731
【裁判日期】    981113
【裁判案由】    毒品危害防制條例
【裁判全文】
臺灣高雄地方法院刑事判決            98年度審簡字第5731號
公  訴  人  臺灣高雄地方法院檢察署檢察官
被      告  甲○○
上列被告因毒品危害防制條例案件，經檢察官提起公訴（98年度
毒偵字第5507號），因被告自白犯罪，本院認為宜以簡易判決處
刑，逕以簡易判決處刑如下：
    主  文
甲○○犯施用第二級毒品罪，累犯，處有期徒刑陸月，如易科罰
金，以新臺幣貳仟元折算壹日。扣案如附表所示第二級毒品甲基
安非他命共包，均沒收銷燬之。
    事實及理由
一、犯罪事實：
    甲○○前因施用毒品案件，經本院以94年度毒聲字第1585號
    裁定送觀察、勒戒後，於民國95年2 月13日因無續施用傾向
    釋放出所；復於前開觀察、勒戒執行完畢後5 年內，因施用
    毒品案件，經本院以95年度訴緝字第224 號判處有期徒刑7
    月、3 月，應執行有期徒刑9 月確定，嗣經裁定減刑並定應
    執行刑為有期徒刑4 月15日確定；另因犯傷害案件，經本院
    以96年度簡上字第370 號判決並減刑為有期徒刑2 月確定；
    又因犯施用毒品案件，經本院以96年度訴字第3091號判決及
    減刑為有期徒刑5 月、3 月，應執行有期徒刑8 月確定，前
    開各罪與另案所處之拘役15日接續執行，於97年8 月25日縮
    刑期滿執行完畢。詎其不知悔改並戒除毒癮，復基於施用第
    二級毒品甲基安非他命之犯意，於98年8 月29日下午11時許
    ，在位於高雄市○○區○○路7 號之「中正飯店」602 號房
    內，將甲基安非他命置於玻璃球中，以燒烤之方式，施用第
    二級毒品甲基安非他命1 次。嗣於同年月30日凌晨1 時10分
    許，在上開地點，為警盤查，當場扣得如附表所示第二級毒
    品甲基安非他命3 包，並經其同意採尿送驗後，結果呈甲基
    安非他命、安非他命陽性反應，始悉上情。
二、證據：
    上開犯罪事實，有下列證據可資證明：
  (一)高雄市立凱旋醫院98年9 月10日濫用藥物尿液檢驗報告、毒
    品尿液編號姓名對照表各1 份。
  (二)正修科技大學超微量研究科技中心檢驗報告3 份、扣案之甲
    基安非他命3 包（重量如附表所示）。
  (三)被告之自白。
三、論罪：
  (一)被告前因施用毒品案件經裁定送觀察、勒戒、強制戒治，執
    行完畢後經臺灣高雄地方法院檢察署檢察官為不起訴處分，
    後又因於5 年內施用毒品，經判刑確定，是被告於「初犯」
    經觀察、勒戒後，曾於5 年內再犯，經依法追訴處罰，本案
    已屬3 犯以上，與毒品危害防制條例第20條第3 項「五年後
    再犯」之情形有別，且因已於「五年內再犯」，顯見其再犯
    率甚高，原實施觀察、勒戒或強制戒治，已無法收其實效，
    而無5 年戒斷期之存在，自無再經觀察、勒戒及強制戒治之
    必要，檢察官逕行起訴，即無不合，合先敘明。
  (二)按甲基安非他命為毒品危害防制條例第2 條第2 項第2 款規
    定之第二級毒品，不得持有、施用。是核被告所為，係犯毒
    品危害防制條例第10條第2 項施用第二級毒品罪。被告持有
    第二級毒品後，進而施用，其持有之低度行為應被施用之高
    度行為所吸收，不另論其持有第二級毒品罪。又被告前有如
    犯罪事實欄所述經判處有期徒刑並執行完畢之情形，此有臺
    灣高等法院被告前案紀錄表在卷可佐，其於徒刑執行完畢5
    年之內故意再犯本件有期徒刑以上之罪，為累犯，應依法加
    重其刑。
四、科刑：
    爰審酌施用毒品不僅戕害施用者自身身心健康，亦間接影響
    社會治安，被告前經觀察、勒戒程序執行完畢，仍未能戒除
    毒癮，復多次再犯施用毒品罪，已如前述，顯見其戒毒之意
    志不堅，並衡酌被告犯後坦承犯行，暨其犯罪情節、扣案毒
    品數量等一切情狀，量處如主文所示之刑，並諭知易科罰金
    之折算標準。扣案之白色晶體末3 包（重量如附表所示），
    確屬第二級毒品甲基安非他命無訛，此有前揭正修科技大學
    超微量研究科技中心檢驗報告3 份在卷可稽，而裝盛該第二
    級毒品甲基安非他命之包裝袋3 只，其中亦含有無法析離之
    第二級毒品甲基安非他命，均應依毒品危害防制條例第18
    條第1 項前段規定諭知沒收銷燬之。至鑑驗耗用之毒品既已
    滅失，自無庸宣告沒收銷燬之。
五、依刑事訴訟法第449 條第2 項、第3 項、第454 條第1 項，
    毒品危害防制條例第10條第2 項、第18條第1 項前段，刑法
    第11條、第41條第1 項前段、第47條第1 項，逕以簡易判決
    處如主文所示之刑。
六、如不服本判決，得自收受送達之日起10日內向本院提出上訴
    狀，上訴於本院第二審合議庭（須附繕本）。
中    華    民    國    98    年    11    月    13    日
                  高雄簡易庭  法  官    呂明燕
以上正本證明與原本無異。
如不服本判決，應於判決送達之日起10日內向本院提出上訴書狀
中    華    民    國    98    年    11    月    13    日
                              書記官    張琇晴
附表：
┌──┬──────────────────┬────────────┐
│編號│       扣案物品名稱、數量           │      沒收依據          │
├──┼──────────────────┼────────────┤
│    │第二級毒品甲基安非他命 1 包（另含包 │係查獲之毒品，應依毒品危│
│  │裝袋，驗前淨重 1292.3 毫克、驗餘淨重│害防制條例第18條第1 項前│
│    │1282.3 毫克）                       │段諭知沒收銷燬之。      │
├──┼──────────────────┼────────────┤
│    │第二級毒品甲基安非他命 1 包（另含包 │同上                    │
│  │裝袋，驗前淨重 204.3 毫克、驗餘淨重 │                        │
│    │194.3 毫克）                        │                        │
├──┼──────────────────┼────────────┤
│    │第二級毒品甲基安非他命 1 包（另含包 │同上                    │
│  │裝袋，驗前淨重 172.3 毫克、驗餘淨重 │                        │
│    │162.3 毫克）                        │                        │
└──┴──────────────────┴────────────┘
附錄本判決論罪科刑之法條：
毒品危害防制條例第10條
施用第一級毒品者，處六月以上五年以下有期徒刑。
施用第二級毒品者，處三年以下有期徒刑。


司法院資訊處製作；財團法人民間司法改革基金會備份。
